ТАМИР РУСТАМОВ

Младший разработчик полного цикла

timorust1@gmail.com | Petach Tikvah | 054-2662548 Whatsapp 054-4381141

https://www.linkedin.com/in/timor-rustamov-b4240561

Github https://github.com/timorust

Резюме

Академик, выпускник инженерных и сестринских специальностей. Выпускник курсов разработчика полного цикла и программирования. Большой опыт в области менеджмента, транспортировки, разработки и услуг в мире медицины. Самоучка, тщательный, творческий и инициативный. Отличные навыки межличностного общения. Умение работать как самостоятельно, так и в команде. Заинтересован в том, чтобы стать младшим разработчиком программного обеспечения. Отличная мотивация на учебу и развитие.

ОБРАЗОВАНИЕ:

2020 – по наст. время. Курсы по разработке полного цикла - Международный центр исследований высоких технологий и международной интеграции

Содержание курса: Linux, SQL, HTML, CS HTML5 & CSS3, GIT, JavaScript, Angular 8 React.JS, Vue.JS, Node.JS, MongoDB, SQL, Cloud - Azure / AW

Окончил с отличием.

2018 - 2020 Курс программирования и введение в алгоритмы на языке Си в

ассоциации "Семья в соединении"

Содержание курса: алгоритмы С Дипломная работа: построение игры крестики нолики

Окончил с отличием

2006 - 2007 Превентивная медицина и общественное здравоохранение /

клиническая медсестра, директор сестринского дела -

содержание основного курса: Политика вакцинации в Израиле и

специальное образование.

ТАМИР РУСТАМОВ

Младший разработчик полного цикла

Окончил с отличием

1998 – 2000 Сертифицированный медбрат - Переподготовка для

академических специалистов - Степень бакалавра (Бакалавр сестринского дела) - Школа медсестер Шенброн Ихилов

Сестринская сертификация

Окончил с отличием

1988 – 1994 Магистр в области энергетики – Азербайджанская

Государственная Нефтяная Академия

Окончил с отличием

Курсы Udemy:

2020 – 2021 React для начинающих

ОПЫТ РАБОТЫ:

2021 - 2022 Troi Design & Development – высокотехнологичная компания

Начало работы с PHP Codelgniter

2017 - 2020 Директор сестринского дела и старший медбрат, Дом умственной

отсталости и психиатрии, Нив Айриш, Несс Циона.

• Руководство и внедрение компьютеризированных рабочих систем, таких как: Paradigma, Avot

- Управление командой врачей, медсестер, терапевтов и координаторов
- о Организация и управление еженедельной работой
- о Управление аптекой рецепты и заказы на лекарства
- Повышение квалификации обучение сотрудников во время службы

2007 - 2017 Старший медбрат - Центры сестринского ухода по всей стране

о Ведение пожилых и умственно отсталых

ТАМИР РУСТАМОВ

Младший разработчик полного цикла

 Освоение и руководство на протяжении многих лет в рамках работы новыми сервисными и профессиональными процессами

0

2000- 2007 Руководитель команды "Ассоциация общественного здравоохранения"

 Проведение тестов на развитие с осмотром педиатра и последующее наблюдение

ВОЕННАЯ СЛУЖБА (Этап В):

1995 - 2000 Безопасность населенных пунктов, поисково-спасательное командование тыла

КОМПЬЮТЕРНЫЕ ПРОГРАММЫ:

VSCODE, WEBSTORME, POSTGRES, DATAGRIP, FIREBASE, GITHUB, POSTMAN

ЯЗЫКИ:

Русский - свободное владение | Турецкий - свободное владение | Иврит — свободное владения | Английский — хороший уровень владения